【裁判字號】    92,交簡上,142
【裁判日期】    921231
【裁判案由】    過失傷害
【裁判全文】
臺灣高雄地方法院刑事判決                      九十二年度交簡上字第一四二號
    上  訴  人  臺灣高雄地方法院檢察署檢察官
    上  訴  人
    即  被  告  戊○○
右列上訴人因被告過失傷害案件，不服本院交通法庭中華民國九十二年九月十七日九
十二年度交簡字第一八八一號第一審簡易判決（聲請簡易判決處刑案號：臺灣高雄地
方法院檢察署九十二年度偵字第一三八一六號），提起上訴，本院管轄之第二審合議
庭判決如左：
    主  文
原判決撤銷。
戊○○因過失傷害人，處有期徒刑參月，如易科罰金，以參佰元折算壹日。緩刑貳年
。
    事  實
一、戊○○領有普通小型車駕駛執照，於民國（下同）九十二年一月三十日十六時二
    十五分許，駕駛車牌ＺＩ－九○四三號廂型休旅車，沿高雄市鼓山區○○○○路
    由北往南方向行駛，途經同路與青海路之無號誌交岔路口，本應注意行至無號誌
    之交叉路口，在未劃分幹、支線道路段，同為直行車者，左方車應暫停讓右方車
    先行，而依當時天候晴、視距良好，柏油路面乾燥並無缺陷，亦無其他障礙物，
    且依其智識、能力亦無不能注意情形，又無不能注意之情事，詎於行經前開路口
    時，疏未注意及此，貿然駛入上開交岔路口，適有乙○○騎乘車牌ＫＳＷ－六七
    三號重型機車後載甲○○○欲通過該路口，戊○○當時駕車行駛方向屬於左方車
    ，應暫停讓乙○○之右方車先行通過該交岔路口，竟未先讓行即直行通過，而乙○○竟疏未注意減速慢行，致戊○○所駕駛之廂型休旅車右前車角擦撞乙○○所
    騎乘機車左側角踏板處，乙○○及甲○○○因而人車倒地，乙○○因此受有右側
    頭顱撕裂傷一˙五公分、左膝五公分擦傷（起訴書誤載為右膝），甲○○○則受
    有左股骨近端骨折、左股骨幹骨折、左股骨遠端骨折、左恥骨骨折、左足部挫傷
    並皮膚壞死、橫膈膜疝氣之傷害。而戊○○於肇事後犯罪未被發覺之前，即主動
    向現場處理車禍之員警坦承肇事，並願接受裁判。
二、案經乙○○、甲○○○訴由臺灣高雄地方法院檢察署檢察官偵查後聲請簡易判決
    處刑。
    理  由
一、訊據上訴人即被告戊○○對於在右揭時、地駕駛前開廂型休旅車肇事致告訴人乙○○、甲○○○受傷，且其有過失之事實已全然坦承不諱，且查：
（一）被告上開坦承駕車肇事致告訴人乙○○、甲○○○受傷之事實，除據被告於警
      詢、偵查及本院審理時供認不諱外，核與告訴人乙○○於警詢、偵查中所指述
      ，及證人即肇事後前往現場處理之警員丁○○於本院審理時所證述之情節大致
      相符，並有長庚紀念醫院診斷證明書及高雄市立婦幼綜合醫院驗傷診斷書、道
      路交通事故調查報告表各一紙、交通事故談話紀錄表二紙、現場相片十二幀在
      卷可稽（九十二年度發查字第一六六九號偵查卷第四頁、第十頁、第十六頁至
      第二十四頁），是此部分之事實，堪可認定。
（二）按行經無號誌之交岔路口，應減速慢行，作隨時停車之準備；汽車行駛至無號
      誌之交岔路口，如同為直行車，左方車應暫停讓右方車先行；道路交通安全規
      則第九十三條第一項第三款、第一百零二條第一項第二款分別定有明文。然本
      件車禍肇事之經過，依被告及告訴人乙○○二人歷次於偵審程序中所供及所陳
      ，再參酌上開道路交通事故調查報告表、交通事故談話紀錄表及車禍現場相片
      所示，當時被告駕駛該廂型休旅車行駛於美術東四路係屬左方車，而告訴人乙○○所騎乘之機車行駛於青海路上係屬右方車乙事，已堪認定，然案發當時天
      氣晴朗，視距良好，道路乾燥無任何缺陷與障礙，被告應無不能注意之情事，
      詎被告竟疏於注意，未依上開交通規則之規定，因而與乙○○所騎乘之機車發
      生擦撞，被告具有過失，已甚明顯。
（三）且本件經送高雄市建設局車輛行車事故鑑定委員會鑑定，其結果係認：「戊○○（即被告）：左方車未讓右方車先行，為肇事主因；乙○○（即告訴人）：
      行經無號誌之交岔路口未減速慢行，為肇事次因」，有該會九十二年四月十七
      日高市車鑑字第○九二○○○一八八七七號函所檢附之鑑定意見書附卷可憑（
      同上偵查卷第二九頁），亦同此認定。雖告訴人騎乘機車行經無號誌之交岔路
      口未減速慢行，注意安全，小心通過，就本件車禍事故之發生亦有過失，惟此
      仍不得解免被告過失罪責，附此敘明。
（四）綜上所述，被告就本件車禍之發生確有過失行為，且其過失行為確使被害人因
      而受傷，是被告之過失行為與被害人之傷害結果間，應具有相當因果關係無疑
      。故事證應屬明確，被告之犯行應堪認定。
二、核上訴人即被告戊○○所為，係犯刑法第二百八十四條第一項前段之過失傷害罪
    。被告於肇事後犯罪未被發覺之前，主動向現場處理車禍員警坦承肇事，並願接
    受裁判等情，業據證人即處理車禍員警丁○○於本院審理時證稱明確在卷（簡上
    卷第五七頁），是被告業已符合自首之要件，應依刑法第六十二條前段規定，減
    輕其刑。原審認本案事證明確，予以論罪科刑，固非無見。惟查，被告於案發當
    時，業已向處理事故之警員自首，已如前述，原審疏未論及，遂未依刑法第六十
    二條前段減輕其刑，容有未合。被告上訴主張其無過失及檢察官上訴主張量刑過
    輕等情，雖均無理由，惟原判決既有前開可議之處，自應由本院予以撤銷改判。
    茲審酌被告疏未注意禮讓告訴人先行而肇事，致告訴人受有開傷害，行為實有不
    該，惟考量被告並無任何前科資料，有台灣高等法院被告全國前案紀錄表一份在
    卷可按，足見其素行尚屬良善，並與告訴人成立調解，有高雄市鼓山區調解委員
    會調解書一份在卷足參（簡上卷第三九頁），可見其確有盡力彌補告訴人所受之
    損害等一切情狀，酌情量處如主文所示之刑，並諭知易科罰金之折算標準，以資
    懲儆。另查，被告前未曾受有期徒刑以上刑之宣告，有前開前科資料在卷可稽，
    其於犯後已全然坦承犯行，復與告訴人成立調解，足見其態度實屬良好，經此偵
    查、起訴及論罪科刑程序，當知所警惕，而無再犯之虞，本院認前開所宣告之刑
    以暫不執行為適當，爰併諭知緩刑二年，以啟自新。
據上論斷，應依刑事訴訟法第四百五十五條之一第一項、第三項、第三百六十九條第
一項前段、第三百六十四條、第二百九十九條第一項前段，刑法二百八十四條第一項
前段、第六十二條前段、第四十一條第一項前段，罰金罰鍰提高標準條例第一條前段
、第二條，判決如主文。
本案經檢察官丙○○到庭執行職務。
中      華      民      國    九十二    年    十二    月    三十一    日
                                  臺灣高雄地方法院交通法庭
                                      審判長法官  孫  啟  強
                                            法官  楊  智  守
                                            法官  楊  宗  翰
右正本證明與原本無異。
不得上訴。
                                          書記官  陳  怡  真
中      華      民      國    九十二    年    十二    月    三十一    日
附錄本判決論罪科刑法條全文：
刑法第二百八十四條第一項前段。
因過失傷害人者，處六月以下有期徒刑、拘役或五百元以下罰金。致重傷者，處一年
以下有期徒刑、拘役或五百元下罰金。


司法院資訊處製作；財團法人民間司法改革基金會備份。
